臺灣士林地方法院民事判決　　　　　　　　94年度親字第25號
原　　　告　甲○○○
被　　　告　乙○○
兼上　一人
法定代理人　丙○○
當事人間否認子女事件，經本院於民國94年5 月25日言詞辯論終
結，判決如下：
    主      文
確認被告乙○○非原告自被告丙○○受胎所生之子。
訴訟費用由被告負擔。
    事實及理由
一、本件原告起訴主張：原告與被告丙○○原係夫妻，已於民國
    （下同）92年9 月24日辦妥離婚登記；離婚後未久，原告即
    與現任配偶詹萬億結婚，並於同年10月間懷孕，於93年7 月
    18日在新莊市「天給婦產科」診所產下一子即被告乙○○。
    惟因原告與被告丙○○離婚之日起至被告乙○○出生之日止
    ，未達法定之302 日，依法律之規定，被告乙○○仍受推定
    為被告丙○○之婚生子，導致被告乙○○迄未向戶政機關為
    出生登記。然原告與被告丙○○於婚後並未行房，被告乙○
    ○雖經推定為被告丙○○之子，惟並非原告自被告丙○○受
    胎懷孕而生，實係原告與訴外人詹萬億所生之子。為此，爰
    依民法第1063條之規定提起否認子女之訴等語，並聲明：確
    認被告乙○○非原告自被告丙○○受胎所生之婚生子。
二、本件原告主張其與被告丙○○原係夫妻關係，嗣於92年9 月
    24日辦妥離婚登記，惟原告於93年7 月18日所生之子即被告
    乙○○，並非原告自被告丙○○受胎所生之子等事實，業據
    提出離婚協議書、
    銘婦產科血緣鑑定報告書暨診斷證明書等為證，並為被告丙
    ○○所自認（前開血緣鑑定報告書暨診斷證明書記載：「結
    論：本系統所檢驗之DNA 點位皆無法排除詹萬億與乙○○之
    父子血緣關係，其綜合親子關係指數為2017.8087 ；親子關
    係概率值為99.950466 ％」、「詹萬億、乙○○2 人於93年
    12月11日接受DN A血緣關係鑑定，結果顯示詹萬億為乙○○
    之父的機率為99 .950466 ％ 」等語），足認被告乙○○血
    緣關係上之父親為訴外人詹萬億，並非原告自被告丙○○受
    胎所生之子，其與被告丙○○間並不具有血緣關係。是原告
    主張之事實，堪信為真實。
三、按受民法第1063條第1 項推定之婚生子女，如夫妻之一方能
    證明妻非自夫受胎者，得於知悉子女出生之日起，1 年內提
    起否認之訴，同條第2 項定有明文。本件原告於93年7 月18
    日生下1 子即被告乙○○，而原告與被告丙○○係於92年9
    月24日離婚，依民法第1062條第1 項及第1063條第1 項之規
    定，被告乙○○仍應推定為被告丙○○之婚生子；惟被告乙
    ○○確非原告自被告丙○○受胎所生，已如前述，揆諸上開
    規定意旨，原告於94年2 月21日提起本訴，顯未逾越法定不
    變期間。從而原告提起本訴，請求確認被告乙○○非原告自
    被告丙○○受胎所生之子，於法並無不合，應予准許。
四、據上論結，本件原告之訴為有理由，依民事訴訟法第385 條
    第1 項前段、第85條第1 項前段、第78條，判決如主文。
中　　華　　民　　國　　94　　年　　5 　　月　　31　　日
                  家事法庭  法    官  謝靜慧
以上正本證明與原本無異。
如對本判決上訴，應於判決送達後20日內向本院提出上訴狀。
中　　華　　民　　國　　94　　年　　5 　　月　　31　　日
                            書 記 官  趙薇莉
